臺灣臺北地方法院民事判決
109年度重訴字第834號
原      告  徐華娟  
訴訟代理人  黃雅英律師
被      告  徐瑤惠  

訴訟代理人  鄧敏雄律師
上列當事人間請求返還款項事件，本院於民國111年3月24日言詞
辯論終結，判決如下：
　　主　    文
被告應給付原告新臺幣伍佰參拾萬元，及自民國一百零九年六月
十六日起至清償日止，按週年利率百分之五計算之利息。
原告其餘之訴駁回。
訴訟費用由被告負擔十分之六，餘由原告負擔。
本判決原告勝訴部分，於原告以新臺幣壹佰柒拾陸萬陸仟元為被
告供擔保後得假執行。但被告如以新臺幣伍佰參拾萬元為原告預
供擔保，得免為假執行。
原告其餘假執行之聲請駁回。
    事實及理由
一、原告主張：
  ㈠被告為原告之親姊，原告於民國84年移民加拿大起，委由被
    告保管原告之存款，並將原告開立於第一銀行民生分行尾碼
    697號帳戶（帳號均詳卷，下同）、大安商業銀行（現已併
    入台新銀行）帳號尾碼321號帳戶、富邦銀行尾碼400號帳戶
    、國泰銀行尾碼763號帳戶、原告之女謝家妮開立並供原告
    使用之富邦銀行尾碼000號帳戶，上開各帳戶之存摺、印章
    、取款憑條均交由被告保管，被告就前開帳戶實際提領款項
    如附表所示，已超出新臺幣（下同）1,327萬9,512元，被告
    自應就該數額範圍返還原告。
  ㈡被告於109年3月18日、109年3月20日承諾返還原告1,000萬元
    ，並已於109年3月9日匯款70萬元、109年3月18日匯款200萬
    元、109年3月20日匯款200萬元，共計470萬元，即尚有530
    萬元尚未給付。
  ㈢以上開被告對原告之欠款1,327萬9,512元，扣除被告業已清
    償之470萬元，現尚有857萬9,512元尚未給付。
  ㈣爰就其中欠款530萬元部分依兩造間於109年3月18日、109年3
    月20日口頭清償協議，及另欠款327萬5,912元依民法第179
    條之規定，提起本件訴訟。
  ㈤並聲明：1.被告應給付原告857萬9,512元，及自起訴狀繕本
    送達翌日起至清償日止，按週年利率5％計算之利息。2.願供
    擔保請准宣告假執行。
二、被告則以：
  ㈠兩造間並無寄託或消費寄託之法律關係，且被告收入穩定，
    亦無向原告借款之需求，被告雖於原告提出5紙取款憑條上
    確有被告字跡，有代為提領款項之事實以外，其餘均與事實
    不符，且其中95年9月14日之19萬8,000元部分，乃被告受原
    告所託提領款原告款項辦理事務，被告並未受有利益，被告
    亦無自原告處取得原告主張857萬9,512元之數額。兩造亦未
    曾就清償1,000萬元部分達成協議或承諾該債務，故無以該1
    ,000萬元扣除被告曾匯款給原告之400萬元餘款為清償協議
    或為清償承諾。
  ㈡依原告說明，原告僅於出國期間將帳戶內之存摺、印章交給
    被告保管，故原告於每次返國時均可查悉被告提款帳戶內款
    項狀況，且倘被告有提領原告款項為返還之狀況，豈有可能
    在歷次出國期間再度將帳戶存摺、印鑑等物品交由被告保管
    。且被告亦曾因原告旅居國外，為處理原告事務乃以自己之
    款項匯款給原告，該款項亦高達上百萬，兩造未曾就彼此款
    項流動進行會算，被告於未經會算卻願意於原告催款下匯付
    原告，實因原告持續索討金錢造成被告精神壓力，被告乃係
    不得已所為。且縱原告確實有將上開物品甚或其內存款交予
    被告，則原告自得於該款項變動為被告取得時為本件請求，
    然其遲至109年6月5日始提起本件訴訟，其請求返還之請求
    權亦已罹於時效等語置辯。
  ㈢並聲明：1.原告之訴及其假執行之聲請均駁回。3.如受不利
    益判決，願供擔保請准宣告免為假執行。　　　 
三、查下列事項堪信為真實：
　㈠被告曾於109年3月18日匯款200萬元、109年3月20日匯款200
    萬元，共計400萬元給原告一節，業經被告確認所不爭執（
    見本院卷㈡第72頁）。
　㈡如附表所示各編號日期，確實有如附表所示數額自各該帳戶
    內以現金提領或轉提之方式為存款支出等情，均有各該編號
    所示相關資料證據可憑（卷證位置詳附表各編號）。　
四、原告主張原告曾自行交付或由被告擅自提領如附表所示之款
    項，金額已超出1,327萬9,512元，被告因之受有利益，該款
    項支出無法律上原因，且其中被告曾就欠款數額之1,000萬
    元為清償協議，並已實際清償該1,000萬元中之470萬元，尚
    有530萬元未清償，故此部分被告自應依清償協議負給付責
    任，另剩餘327萬9,512元部分，則應由被告依不當得利法律
    關係負返還之責等情；為被告所否認，並以前詞置辯。是本
    件之爭點為：㈠原告主張被告對原告尚有欠款1,327萬9,512
    元，並該部分給付無法律上原因，是否可採？㈡原告主張兩
    造曾於109年3月18日、109年3月20日成立口頭清償協議，被
    告應依該協議清償530萬元，是否有據？㈢如被告尚有返還各
    該款項之責，其所為時效抗辯，可否憑取？茲析述如下：
　㈠原告主張被告對原告尚有欠款1,327萬9,512元，並該部分給
    付無法律上原因，是否可採？
　1.按當事人主張有利於己之事實者，就其事實有舉證之責任。
    但法律別有規定，或依其情形顯失公平者，不在此限，民事
    訴訟法第277條定有明文。是以民事訴訟如係由原告主張權
    利者，應先由原告負舉證之責，若原告先不能舉證，以證實
    自己主張之事實為真實，則被告就其抗辯事實即令不能舉證
    ，或其所舉證據尚有疵累，亦應駁回原告之請求。又按無法
    律上之原因而受利益，致他人受損害者，應返還其利益。雖
    有法律上之原因，而其後已不存在者，亦同，民法第179條
    定有明文。又不當得利依其類型可區分為「給付型之不當得
    利」與「非給付型不當得利」，前者係基於受損人有目的及
    有意識之給付而發生之不當得利，後者乃由於給付以外之行
    為（受損人、受益人、第三人之行為）或法律規定或事件所
    成立之不當得利。在「給付型之不當得利」應由主張不當得
    利返還請求權人（受損人），就不當得利成立要件中之「無
    法律上之原因」負舉證責任（最高法院109年度台上字第464
    號、109年度台上字第21號判決意旨參照）。本件原告如附
    表所示帳戶固確有前開款項流動，然原告依不當得利規定請
    求返還各該款項，揆諸前揭裁判意旨，應由原告就被告受有
    利益無法律上原因，即欠缺給付目的之情事負舉證責任。惟
    交付金錢之原因多端，倘非基於寄託、借貸，亦可能出於贈
    與、清償、投資等各式債之發生原因，非當然因無從舉證為
    該款項給付成因即可認欠缺給付款項之目的，各該款項本為
    原告因自己行為致原由其掌控之財產發生主體變動，則本於
    無法律上原因而生財產變動消極事實舉證困難之危險，即應
    歸諸原告，由原告就不當得利請求權之成立特別要件即其給
    付欠缺給付目的之事實，負其舉證責任。
　2.經查，原告雖提出證據證明如附表所示時間，於原告所示帳
    戶內確實有如數金額之款項流動。其中：
　　⑴編號1、2部分，被告之手寫帳冊中，於各該編號同日有「
      借還北企貸款500000」、「借還北企貸款240萬」之記載
      （見本院卷㈠第264頁），然該記載究係指「借款」抑或「
      還款」，已屬語焉不詳，本無從自該手寫帳冊中查悉該筆
      款項是否交予被告。
　　⑵編號3部分，被告手寫帳冊中，固有記載「一銀（民生分行
      ）1,100,000」（本院卷㈠第268頁），然姑不論該數額已
      與原告主張之100萬元已有不同，該筆記帳日期為85年3月
      7日，與編號3原告主張被告提領款項之85年1月20日顯有
      時間差距，亦無其他註記關於該筆款項用途與成因，尚難
      確知此部分款項確為被告提領並收受之。
　　⑶編號4部分，原告自述該筆款項乃被告領款後換匯美金給原
      告（見本院卷㈡第231頁），則該筆款項既已交予原告，難
      認屬被告所受利益。至原告再以該款項業經原告於85年6
      月21日匯回被告，故前開提領之款項為不當得利一節，則
      未見原告舉證證明曾於85年6月21日另匯款被告之相關舉
      證，且縱上情屬實，亦不影響原告主張之編號4款項實係
      由原告受領而非被告受領而受利益之事實。　
　　⑷編號6部分，被告手寫帳冊固有於同日記載「87.7.212」之
      文字，然該文字是否可拆解為「87.7.2」及「12」，又其
      中「12」是否即為120萬元之意旨，尚缺乏其他佐證，更
      遑論以被告手寫帳冊之記載情況，被告同日帳冊內容均有
      略載款項異動原因（見本院卷㈠第272頁），僅該「87.7.2
      12」毫無原因之說明，自難僅憑上開文字，遽認該筆款項
      為被告所受領。
　　⑸編號8至11部分，被告手寫帳冊固有記載「88.9.19 200萬
      換美金31.81×6.3萬差額4030元」之文字（見本院卷㈠第27
      2頁），然以該記帳文字可知，其款項原因日期為88年9月
      19日，已與原告主張之88年6月1日、88年7月23日、88年9
      月16日、88年9月23日無一日相同，且其所載「200萬換美
      金」之意旨亦應為200萬元，與原告主張編號8至11之各筆
      款項，抑或款項總額均不同，另差額4,030元部分，固與
      編號11之款項相同，然以上述記載內容觀之，縱係指以20
      0萬元兌換美金之斯時匯率31.81元，最終匯兌為美金6.3
      萬元，折合為2,00萬4,030元，該差額為4,030元，然該筆
      款項是否如編號4即被告受委託換匯給原告，抑或本於其
      他原因所為，已難一概而論，又最終200萬元抑或換匯之
      美金6萬3,000元，抑或差額款4,030元，是否確為被告收
      受，亦無從僅以該手寫帳冊釐清上情，自難認被告就此部
      分受領編號8至11之款項。
　　⑹編號14部分，被告手寫帳冊於同日雖有記載「富邦領現還
      會15萬」（見本院卷㈠第264頁），且斯時確屬原告出境期
      間等情，有原告入出國日期證明書可稽（見北司調卷第53
      頁），是此部分雖可認確係被告提領之款項，惟提領款項
      是否係為「還會」等事務之處理所需，則未見原告舉證證
      明兩造間並無其他原告於出境期間委託原告處理事務之證
      據，反觀原告自述曾與被告共同投資股票，並彼此間有析
      分股票之情形（見本院卷㈡第120至121頁），則該筆款項
      是否亦屬彼此共同投資抑或被告為原告處理合「會」或其
      他「會」務之支出，自無從僅以該手寫帳冊之記載推認之
      ，則原告主張被告受領該筆款項無法律上原因，尚不可採
      。
　　⑺編號15部分，被告手寫帳冊於同日固有記載「富邦轉帳還
      瑞貞（阿貴帳）50萬」（本院卷㈠第264頁），則該筆款項
      依帳冊記載事由，係供返還「瑞貞」之與「阿貴」相關帳
      款之緣由所致，故該款項以上述記載結果，應係由「瑞貞
      」取得，是客觀上亦難認該款項最終由被告收受而受有利
      益。
　　⑻編號16部分，被告手寫帳冊於同日固有記載「入富邦60萬
      」、「餘7萬惠代管」（本院卷㈡第64頁），該數額與日期
      卻與原告主張及所附原告尾碼041號帳戶帳戶明細資料款
      項流動數額一致，然該款項「入富邦」係指何人之何一帳
      戶，是否確為被告帳戶等節，則未見原告提出其他證據以
      實其說，是此部分難認被告受有利益。至「餘7萬惠代管
      」部分，堪信被告確實有受領原告此部分7萬元之款項，
      惟受領原因為何，所指「代管」是否兩造間有何管理該餘
      款之原因，亦無從僅以該記載一概而論，自難認被告此部
      分「代管」該款項無法律上原因。
　　⑼編號18、19部分，該筆款項確實自原告如附表所示帳戶內
      提領後，均於同日存入被告帳戶（卷證位置詳編號18、19
      ），另編號20至24部分，亦經被告自述確有提領該5筆款
      項等情（見本院卷㈠第92頁）；又編號5、7、12、13、17
      、25部分，原告均僅提出各該款項曾自原告帳戶內提領之
      明細資料，又上述編號期間雖確為原告出境期間（見北司
      調卷第53頁），且證人謝家妮於審理中證稱：媽媽即原告
      就銀行帳戶部分，在臺灣第一銀行、大安銀行、台北富邦
      、國泰世華這些銀行帳戶比較常用，還有我的台北富邦銀
      行帳戶也是交給原告保管，每次媽媽即原告出國前都會打
      包一包，裡面有銀行存摺、印章、提款卡等物，這些都會
      交給被告等語（見本院卷㈡第241頁），然證人謝家妮亦證
      稱：原告回國後，被告就會跟原告請款，因為有時候被告
      會幫原告墊款，我無法從被告的手寫帳冊指出原告與被告
      欠款的結算結果，我跟被告的兒子蘇培森從來沒有對過帳
      冊，兩造也從來沒有對過帳等語（見本院卷㈡第241、243
      、244頁），則原告出國時，固然依證人謝家妮之證述會
      將上述編號相關之銀行帳戶存摺、印章、提款卡交給被告
      保管，然被告亦於出國期間為原告處理事務，兩造亦未曾
      藉由對帳核對欠款，則上述提款是否係為處理事務所需費
      用，抑或被告擅自領取等節，尚無從僅以上開提領記錄及
      證人謝家妮之證述釐清之。
　　⑽此外，證人謝家妮與被告之子蘇培森亦曾於109年4月2日以
      電話論及兩造間帳務事項，經蘇培森表示被告確實都有記
      帳一事後，再以「阿姨（即被告）是從以前到現在，他都
      有把紀錄，因為你媽媽（即原告）有時候要繳死會的錢啊
      、股票的錢啊！他都有記錄下來啦！什麼時候多少錢多少
      錢，但是些密密麻麻的好幾張，我說實話生娃娃（即原告
      ）看到頭皮第一個先發麻」，並稱「阿姨（即被告）那時
      候有跟我講，他說唉唷這些帳他也要理，那說真的他自己
      理他也裡這些30幾年的帳，理的也是頭昏腦脹，他就還問
      我說那其實媽媽（即原告）應該也要記帳，所以我從阿姨
      這樣子的講法來看，其實他對自己記的帳我相信也沒有十
      足的把握」、「我媽大阿姨（即被告）把這個帳丟出去，
      生娃娃（即原告）沒有寫帳，那就沒得對」等節，有上述
      日期並經兩造確認無誤之對話錄音譯文在卷可稽（見本院
      卷㈡第113、239至240頁），其後同日證人謝家妮亦不斷與
      蘇培森討論對帳之事，證人謝家妮亦表示「就我相信阿姨
      （即被告）他會記這些東西，但是現在變成說要去說服我
      媽媽相信這些東西，譬如說阿姨可能我媽打個電話說請阿
      姨去做一些事情，你去幫我存這個錢，可是也許我媽媽回
      到臺灣的時候，他把這個錢也還給阿姨了，可是等於這一
      端如果我媽還給阿姨這端是沒有被記上去的，那我媽也會
      覺得說，誒那我當初我記得我還給你啦！那為什麼你沒有
      寫上去」等語，亦有上開經兩造確認無誤之對話錄音譯文
      存卷為憑（見本院卷㈡第170至171、239至240頁），是原
      告確實曾委請被告處理事務，並曾將款項交予被告，是兩
      造間之資金往來關係成因多端，亦無從於未經兩造核對欠
      款緣由，遽認屬被告受有利益之不當得利。
　㈡原告主張兩造曾於109年3月18日、109年3月20日成立口頭清
    償協議，被告應依該協議清償530萬元，是否有據？
　1.法律行為以得否與其原因相分離，可分為要因行為 (有因行
    為) 及不要因行為 (無因行為) 。前者如買賣、消費借貸等
    債權契約是；後者如處分行為、債務拘束、債務承認、指示
    證券及票據行為等屬之。民法上之典型契約固均屬有因契約
    ，惟基於契約自由原則，當事人於不背於法律強行規定及公
    序良俗之範圍內，亦得訂定無因契約，此種由一方負擔不標
    明原因之契約，自屬無因行為（最高法院88年度台上字第11
    89號判決意旨參照）。又債務承認契約乃承認一定債務存在
    之無因契約，我民法雖未明認上述契約，但依契約自由原則
    ，於不背於法律強行規定及公序良俗之範圍內，當事人間自
    可有效成立（最高法院102年度台聲字第212號裁定意旨參照
    ）。
　2.原告主張被告曾於109年3月18日、109年3月20日對其積欠原
    告1,000萬元為承諾，並以按此承諾清償470萬元，尚有530
    萬元為清償一節。經查：
　　⑴兩造曾於109年3月18日再度討論，期間原告不斷向被告表
      示曾將其所有之款項交予被告，原告並以「徐瑤惠（即被
      告）你現在講這些，我就是錢放你那裡，對嗎！我現在我
      需要錢，我小孩有困難，你不能眼看著我，我以前怎麼對
      你，我以前怎麼對你」，經被告覆以「對！我曉得，因為
      我也知道現在的狀況，所以我現在能解、能弄的，我都也
      不管他啦反正」等語（見本院卷㈡第106頁），其後兩造討
      論還款一事，亦有下述對話：「原告：我依賴你像媽媽一
      樣，今天我需要求你還我錢」、「被告：也不是說求我啦
      ！我現在還你是應該的啦！就是說我現在弄到這樣子，實
      在是沒有辦法的事」，並經原告表示其現在生活有困難，
      並提及被告有數張保單，兩造再有以下對話：「被告：20
      0萬那張我也要去把它解掉」、「被告：我認真湊也只能
      湊到600萬，我真的沒錢所以我想來跟你說就是說你能不
      能就是」、「原告：那我怎麼辦，我現在也沒辦法賺錢，
      你知道我在加拿大我自己生活也有困難」、「被告：這樣
      好了！我盡量湊到600萬、盡量湊到600萬」、「原告：我
      沒辦法接受，你至少要還我1,000萬」、「被告：那能不
      能我現在如果湊600萬給你，那貸款呢我就是每個月就是
      說我每個月一起跟你供這樣子，不然我真的沒有辦法」，
      兩造持續討論被告每月可支付之數額，其後被告再以「我
      先湊，我解掉也差不多500出頭吧，我湊給你600萬匯給你
      ，今天禮拜三，我在這個禮拜」（見本院卷㈡第108至109
      頁），原告再以「反正你至少還我1000萬」，被告覆以「
      我這禮拜把那個600萬我想辦法，一次匯給你我一次匯給
      你」等語（見本院卷㈡第110頁）。
　　⑵兩造再於109年3月20日以電話通訊，亦有以下對話：「被
      告：就是400了嘛！」、「原告：喔！你就是連以前那100
      ，你連以前你說的那130」、「被告：130、70，就200，
      現在又200，今天我要湊200」、「原告：那另外還有400
      你說要這樣紛其，你看你這樣是說分期你說一個月給我2
      萬5」、「被告：我現在先跟你分」等語，亦有經被告確
      認不爭執真正之對話譯文可查（見北司調卷第55頁、本院
      卷㈠第140頁）。
　　⑶綜觀上開對話過程，於原告要求被告還款時，被告確實稱
      「我現在還你是應該的啦」，並於論及還款數額時，原告
      要求被告至少要還1,000萬元，被告亦係以原告提出之該
      數額為基礎，討論以數次方式返還該款項，即600萬元陸
      續分筆匯付，餘款400萬元再由兩造討論分期按月給付等
      節，顯見被告對於原告提其應清償1,000萬元之債務時，
      確實已為債務承認之意思表示，應認被告自有依該債務承
      認契約負給付該1,000萬元之責。併揆諸前開說明意旨，
      該債務承認本即為債之發生原因，本不以兩造間另有債之
      發生原因為必要，是縱原告主張如附表所示之各款項為不
      當得利為不可採，亦不影響被告確實為債務承認之無因行
      為。另依原告主張被告已清償其中470萬元，自應認被告
      尚有530萬元尚應負給付之責。
　㈢如被告尚有返還各該款項之責，其所為時效抗辯，可否憑取
    ？　
　1.請求權，因十五年間不行使而消滅。但法律所定期間較短者
    ，依其規定，民法第125條定有明文。另按消滅時效，自請
    求權可行使時起算。以不行為為目的之請求權，自為行為時
    起算，民法第128條亦規定甚明。
　2.經查，原告本於前開債務承認之契約關係向被告為請求清償
    530萬元，自應以該債務承認契約成立之時為請求權起算時
    點。參諸兩造間之對話內容，兩造於109年3月18日確認被告
    確實有清償債務之義務，並於109年3月20日經被告主動核算
    欠款為1,000萬元，是此時兩造就債務承認之具體內容已甚
    明確，自應以斯時為請求權起算時點，並以15年為請求權時
    效，則原告於同年6月5日提起本件訴訟，並於110年11月22
    日言詞辯論當庭確認係本於上述清償協議之債務承認為請求
    之依據（見本院卷㈡第71頁），自難認已罹於時效，是被告
    此部分抗辯，實不可採。
五、綜上所述，原告主張被告就如附表所示之各款項乃不當得利
    雖不可採，然兩造已於109年3月20日為債務承認之契約，並
    依該契約被告尚應給付欠款530萬元。從而，原告依兩造間
    之債務承認契約，請求被告給付530萬元，及自起訴狀繕本
    送達被告翌日即109年6月16日（見北司調卷第67頁送達回證
    ）起至清償日止，按週年利率5％計算之利息，為有理由，應
    予准許。至逾此部分之請求，則無理由，應予駁回。就原告
    勝訴部分兩造均陳明願供擔保請准宣告假執行及免為假執行
    ，經核均與法律規定相符，爰分別酌定相當擔保金宣告之。
    至原告敗訴部分，其訴既經駁回，其假執行之聲請亦失所依
    附，應併予駁回。
六、本件事證已臻明確，兩造其餘主張攻擊防禦方法，經本院斟
    酌後，認與判決結果不生影響，爰不予以一一論述，附此敘
    明。
七、據上論結：本件原告之訴為一部有理由、一部無理由。依民
    事訴訟法第79條、第390條第2項、第392條第2項，判決如主
    文。
中　　華　　民　　國　　111 　年　　4 　　月　　7 　　日
                  民事第七庭    法  官    陳彥君  
以上正本係照原本作成。
如對本判決上訴，須於判決送達後20日內向本院提出上訴狀。如
委任律師提起上訴者，應一併繳納上訴審裁判費。
中　　華　　民　　國　　111 　年　　4 　　月　　7 　　日
                                書記官    吳昭誼 
附表：
編號 款項變動發生日 取得款項數額 各自就款項變動主張之原因事實 對造之回應 相關資料證據 1 83年3月21日 50萬元 原告於83年3月17日自大安銀行帳號尾碼041領現25萬，及分別於同日、83年3月20日自第一銀行民生分行帳號尾碼697號領現24萬、1萬，共計50萬於83年3月21日交給被告保管。 1.否認，並無交付現金保管之可能。 2.原告自行於存摺上之註記不足作為證據。 3.因時間久遠，被告帳簿記載本來過於簡略，且並非完整，被告無法清楚回憶曾否取得該50萬元及如何取得，該取得之原因為何（比方：係借款或幫原告處理清償貸款事宜），此部分應由原告舉證。 4.縱被告確有取得該50萬元之事實，然不論原因為何，時效應已消滅。 1.原告尾碼041號帳戶存摺明細內頁（北司調卷第26頁） 2.原告尾碼697號帳戶明細資料：83年3月17日、3月20日分別領現24萬、1萬（本院卷㈡第59頁） 3.被告陳報一狀附件一161頁記載「83.3.21」借還北企貸款500000」（本院卷㈠第264頁） 2 83年6月28日 240萬元 原告自大安銀行帳號尾碼041提領240萬交給被告保管。 1.否認，並無交付現金保管之可能。 2.其餘理由同上。 1.原告尾碼041號帳戶存摺明細內頁（北司調卷第26頁） 2.被告陳報一狀附件161頁記載「83.6.28借還北企貸款240萬」（本院卷㈠第264頁） 3 85年1月20日 100萬元 原告出境（84/12/30-85/8/29），被告自所保管原告開立於第一銀行民生分行帳號尾碼697號帳戶内提領私用。 1.否認，被告從無任何提領私用之行為。 2.原告所指被告帳簿記載，在日期與金額上，與本筆之日期、金額完全不符，純屬張冠李戴。 3.已時效消滅。 1.原告尾碼697號帳戶明細資料（北司調卷第17頁） 2.被告陳報一狀附件一172頁記85/3/7自原告一銀民生領110萬（本院卷㈠第268頁） 4 85年3月7日 110萬元 原告出境（84/12/30-85/8/29），被告自所保管原告開立於第一銀行民生分行帳號尾碼697號帳戶内提領換美金匯出國給原告，原告於85年6月21日匯回給被告。 1.原告已承認該筆金額係用於原告身上。 2.被告共匯16萬6500元美金給原告（折合臺幣約458萬元），其中300萬元係被告以自己住家向五信之貸款而借款匯給原告。 3.原告於85年6月21日僅匯回美金10萬元，尚有不足（臺幣約276萬4959元，且雖經被告反覆回想，但對於該10萬美金究係匯回被告帳戶或原告自己之帳戶，實無確定，被告手邊亦無資料可查證）。 1.原告尾碼697號帳戶明細資料（北司調卷第17頁） 2.被告陳報一狀附件一172頁記85/3/7自原告一銀民生領110萬（本院卷㈠第268頁） 5 87年1月14日 33萬元 原告出境（86/11/15-87/5/10），被告自所保管謝家妮開立於台北富邦銀行帳號尾碼000帳戶内提領現金私用。 1.否認，被告從無任何提領私用之行為，請原告舉證。 2.已時效消滅。 原告之女謝家妮尾碼000號帳戶存摺明細內頁（北司調卷第40頁） 6 87年7月2日 120萬元 原告出國前自一銀民生分行尾碼697提領現金120萬交給被告保管。 1.否認，並無交付現金保管之可能。 2.被告帳簿第174頁係記載「87.7.2日」，院非記載「12」或「120萬元」，原告完全張冠李載。 3.已時效消滅。 1.原告尾碼697號存摺節本（本院卷㈡第61頁） 2.被告陳報一狀附件174頁記載「87.7.212」（本院卷㈠第272頁） 7 87年12月18日 100萬元 原告出境（87/7/10-88/1/8），被告自所保管原告開立於大安銀行帳號尾碼041有摺轉提100萬私用。 1.否認，被告從無任何提領私用之行為，請原告舉證。 2.已時效消滅。 1.原告尾碼041號帳戶存摺明細（北司調卷第27頁） 8 88年6月1日 38萬元 原告出境（88/7/10-88/1/8），被告自所保管謝家妮開立於台北富邦銀行帳號尾碼000帳戶内提領現金38萬私用。 1.否認，被告從無任何提領私用之行為，請原告舉證。 2.謝家妮人在國內，謝家妮之存摺何需交給被告保管。 3.已時效消滅。 1.原告之女謝家妮之尾碼000號帳戶（北司調卷第41頁） 2.被告陳報一狀附件174頁記載「88.9.19 200萬換美金31.81×6.3萬差額4030元」（本院卷㈠第272頁）  9 88年7月23日 40萬元 原告出境（88/7/10-88/1/8），被告自所保管謝家妮開立於台北富邦銀行帳號尾碼000帳戶内提領現金40萬私用。 1.該款項係匯予原告，並非被告私用。 2.原告採認被告之帳簿記載，卻斷章取義。被告帳簿第174頁明確記載「88.9.19 200萬換美金31.81*6.3萬差額4030」，故被告於88年9月23日自原告帳戶提領4030以補足幫忙代墊之該差額4030元，並無私用，也無負欠原告款項之事實（如係盜領怎會提領有零頭之數字）。 3.已時效消滅。  10 88年9月16日 160萬元 原告出境（88/7/10-88/1/8），被告自所保管謝家妮開立於台北富邦銀行帳號尾碼000帳戶内提領現金160萬私用。   11 88年9月23日 4,030元 原告出境（88/7/10-88/1/8），被告自所保管謝家妮開立於台北富邦銀行帳號尾碼000帳戶内提領現金4,030私用。   12 88年12月18日 14萬5,000元 被告稱原告出境（88/5/30-88/11/7）期間有幫原告代墊款項，原告於再次出境（88/12/19）前一日領現交付被告。 原告已承認為返還被告代墊款項。 原告之女謝家妮之尾碼000號帳戶（北司調卷第42頁）  13 88年12月20日 8萬4,600元 原告出境（88/12/19-89/5/22），被告自所保管謝家妮開立於台北富邦銀行帳號尾碼000帳戶内提領現金私用。 1.否認，被告從無任何提領私用之行為，請原告舉證。 2.謝家妮人在國內，謝家妮之存摺何需交給被告保管。 3.如為盜領，何需提領有零頭。 4.已時效消滅。 原告之女謝家妮之尾碼000號帳戶（北司調卷第42頁）  14 89年10月27日 15萬 原告出境（89/7/19-89/12/1），被告自所保管原告開立於台北富邦銀行帳號尾碼400帳戶内提領現金15萬私用。 1.否認，被告從無任何提領私用之行為，請原告舉證。 2.被告無法清楚回億有無該次提領行為，如有，依原告所引被告帳簿161頁之記十「89.10.27富邦領還會15萬」自係代原告處理事務（可能係代原告還死會錢）或還被告代墊之活會錢，無論如何，帳簿上既記載「還」字構，被告自無負欠原告此筆款項。 3.已時效消滅。 1.原告尾碼400號帳戶存摺明細（北司調卷第34頁） 2.被告開立於台北市第五信用合作社尾碼332號帳戶（本院卷㈠第332頁） 3.被告陳報一狀附件一161頁記「89.10.27富邦領現還會15萬」（本院卷㈠第264頁） 15 89年10月30日 50萬元 原告出境（89/7/19-89/12/1），被告自所保管原告開立於台北富邦銀行帳號尾碼400帳戶内轉帳50萬私用。 1.否認，被告從無任何提領私用之行為。 2.被告無法清楚回億有無該次轉帳行為，此部分應由原告舉證，惟原告既引用被口帳簿資料，自不能斷章取義，被告為老大，徐華娟為老二，徐瑞貞為兩造三妹，徐國貴為兩造之二弟，徐瑞貞曾使用徐國貴之帳戶，故被告之帳簿既記載「轉帳還瑞貞（阿貴帳）」，即係代原告轉帳還徐瑞貞之意，被告自無類欠原告任何金錢(先前89.10.23記載「阿貴借50萬」，而此均係原告之帳務)。 3.已時效消滅。 1.原告尾碼400號帳戶名細（北司調卷第34頁） 2.被告陳報一狀附件一161頁記「89.10.30富邦轉帳還瑞貞（阿貴帳）50萬」（本院卷㈠第264頁） 16 91年1月18日 67萬元 原告出境（90/9/2-91/4/16），被告自所保管原告開立於大安銀行帳號尾碼321有摺轉提67萬私用。 1.否認，被告從無任何提領私用之行為。 2.如為提領私用，被告如何會在原告存摺上清楚記載資金用途及去向。 3.依其後104、105年間，原告自承有還款予被告之事實，足見被告並未負欠原告任何款項（否則原告直接主張抵銷或扣減即可）。 4.已時效消滅。 1.原告尾碼041號帳戶（北司調卷第29頁） 2.原告尾碼321號帳戶明細內頁及其上記載91/1/18項目存單轉入670,873（被告手寫記載「入富邦60萬」）、項目有摺提現67萬（被告手寫「餘7萬惠代管」）（本院卷㈡第64頁） 17 92年4月3日 50萬元 原告出境（91/12/30-95/2/21），被告自所保管原告開立於國泰世華銀行帳號尾碼763帳戶内提現50萬私用。 1.否認，被告從無任何提領私用之行為。 2.已時效消滅。 原告尾碼763號帳戶明細（北司調卷第45頁） 18 95年3月14日(原告附表誤繕為4日，對照原因事實，應為14日，見本院卷㈡第234頁) 33萬元 原告於95年3月14日自台新銀行帳號尾碼800現金取款58萬元，於同日現金存入被告一銀北投分行帳戶。 1.否認，原告應舉證有存入被告帳戶此筆款項之事實。 2.原告起訴時並未提及此筆款項，已時效消減。 1.原告尾碼800號帳戶存摺明細（本院卷㈡第66頁） 2.原告尾碼697號帳戶明細資料（本院卷㈠第180頁） 3.被告尾碼401號帳戶明細資料（本院卷㈠第362頁） 19 95年9月14 19萬8,000元 原告出境（85/4/16-86/7/159），被告自所保管原告開立於第一銀行民生分行帳號尾碼697號帳戶内提領私用。 1.否認，此筆款項係用顧處理原告事務，並非私用，處理事務內容被告當時均已清楚記載於原告存摺上，被告告先前書狀已有說明。 2.已時效消滅。 1.原告尾碼697號帳戶（北司調卷第20頁） 2.被告民事答辯一狀承認提領該筆款項（本院卷㈠第139頁） 3.被告尾碼639號帳戶明細資料（本院卷㈠第322頁） 20 96年3月8日 10萬元 原告出境（95/4/16-96/7/15），被告自所保管原告開立於國泰世華銀行帳號尾碼763有摺提領10萬私用。 1.否認，被告從無任何提領私用之行為。 2.該5筆款項為被告為原告處理事務（但具體處理事務內容因時間久遠，當時並無爭議，實已不復記憶）。 3.被告並未留存或私用任何款項。 4.依被告民事答辯二狀所載，102至103年間，被告尚依原告請求，為原告代墊多筆款項，原告亦自承於104、105年間有返還原告部分代墊款項之事實（原告女兒謝家妮於錄音譯文內亦坦承被告常為原告代墊各種款項，待原告回國後會返還被告），均可見被告絕無於96年間提領原告款項私用情事，否則原告如何繼續信任被告、繼續請被告為其處理事務，又如何需返還被告代墊款項之金錢？ 1.原告尾碼763號帳戶明細資料（北司調卷第46、47頁） 2.取款憑條（本院卷㈡第49、50頁） 3.被告109年10月14日開庭不爭執領取左載5筆款項（本院卷㈠第92頁） 21 96年4月26日 80萬元 原告出境（95/4/16-96/7/15），被告自所保管原告開立於國泰世華銀行帳號尾碼763有摺提領80萬私用。   22 96年7月16日 22萬元 被告自所保管原告開立於國泰世華銀行帳號尾碼763有摺提領22萬私用。   23 96年8月7日 12萬元 被告自所保管原告開立於國泰世華銀行帳號尾碼763有摺提領12萬私用。   24 96年8月7日 15萬元 被告自所保管原告開立於國泰世華銀行帳號尾碼763有摺提領115萬私用。   25 104年10月22日 22萬元 原告出境（1044/5-105/1/15），被告稱幫原告代墊款項，原告請謝家妮轉帳22萬給被告。 此筆款項為原告返還被告代墊款項之金錢，亦證明於此之前，被告(被告誤載為原告)絕無何提領款項私用或負欠原告款項情事。 存提交易憑證、存款憑條（本院卷㈡第67頁）